# 集团增资

提问人：长安梧桐 时间：2019-08-09 12:08:25
请教陈老师，甲集团想给乙集团增资，应该是按评估值确认交易价，如果甲集团和乙集团都是国有全资公司，是按乙集团股权收购基准日的报表中归属于母公司的净资产还是母公司个别报表的净资产作为交易价基础？有没有明确的文件依据？

回答人：chenyiwei
根据《关于中央企业国有产权协议转让有关事项的通知》（国资发产权[2010]11 号）第二条：中央企业在本企业内部实施资产重组，转让方和受让方均为中央企业及其直接或间接全资拥有的境内子企业的，转让价格可以资产评估或审计报告确认的净资产值为基准确定，且不得低于经评估或审计的净资产值；转让方或受让方不属于中央企业及其直接或间接全资拥有的境内子企业的，转让价格须以资产评估报告确认的净资产值为基准确定。
此处的 “净资产值” 应为标的企业合并报表层面的归母净资产。